

Né le : 06/11/1999

Célibataire

Alger, Algérie

© 00 213 549314899

farouk.douh@gmail.com

in Farouk Douh

COMPÉTENCES

Langage de programmation & Framework :

Java, JEE, Spring Boot, JUnit5, Api RESTful, Angular, Jsf, JavaFx, Maven, SQL, Liquibase, Git, Keycloak, Scrum.

Conception et Modélisation

Base de données:

MySQL, PostgreSQL.

LANGUES

Arabe (Langue maternelle)

Français (courant)

Anglais (intermédiare)

INTÉRÊTS

- Sport : football, fitness.

 Lecture : documents techniques , romans

Farouk DOUH

Ingénieur logiciel

A propos de moi

Ingénieur logiciel junior avec deux ans d'expérience dans le domaine. Passionné par le domaine IT et spécialement les nouvelles technologies de développement. J'ai le sens de la responsabilité, intègre, travailleur, rigoureux et je vais toujours jusqu'au bout des choses.

FORMATIONS

Master 2, Ingénierie Logicielle (IL)

Université Saad Dahlab de Blida , Algérie 09/2020 - 07/2022

Licence, Ingénierie des systèmes d'information et du logiciel 09/2017 - 07/2020

Université Saad Dahlab de Blida , Algérie

Baccalauréat Sciences Expérimentales 09/2014 - 06/2017

Lycée Rabah Bitat, Blida, Algérie

EXPÉRIENCES

Ingénieur en systèmes d'information

EADN - Entreprise d'Appui au Developpement Numérique 12/2022 - Aujourd'hui

Membre d'une équipe de six ingénieurs, dont un chef de projet, j'ai participé à la conception et à la réalisation de deux systèmes d'information pour le ministère du Tourisme et de l'Artisanat, client de notre entreprise, visant les deux secteurs du ministère.

Réalisation:

- Analyse et clarification des entrants.
- Participation à la rédaction du cahier des charges.
- Écriture des Spécifications fonctionnelles détaillées du système.
- Conception de la base de données en utilisant l'outil de modélisation UML
- Implémentation de la base de données dans un SGBD PostgreSQL.
- Implémentation de l'application métier en utilisant la technologie Java 17, les Framework EJB3, JSF2, et l'ORM EclipseLink.
- Création des web services RESTful.
- Gestion de versionning du projet en utilisant Git.
- Gestion du projet et ses dépendances en utilisant Maven.
- Clarification du backlog du projet dans le cadre de la méthodologie Scrum.

EXPÉRIENCES (suite)

Outils et Technologies:

 Java 17, JEE 8, JSF 2, HTML 5 /CSS 3, EclipseLink, API RESTful, Payara, Liquibase, PostgreSQL, Keycloak, Maven, Git.

Méthodologie de travail : :

• Scrum Agile.

Stage de master

ELIT - EL Djazair Information Technology 01/2022 - 06/2022

En tant qu'étudiant en fin de cycle Master 2, j'ai effectué un stage chez ELIT. Membre d'une équipe de deux personnes, j'ai participé à la conception et à la réalisation d'une GMAO (Gestion de Maintenance Assistée par Ordinateur) en mode connecté/déconnecté avec synchronisation des données.

Réalisation:

- Étude comparative des applications similaires.
- Conception UML du système avec l'outil StarUML.
- Rédaction du cahier des charges avec le langage LaTeX.
- Développement de l'application en utilisant la technologie Java 8, Spring boot, JavaFx
- Gestion des versions du projet avec Git

Outils et Technologies:

• Java 8, Spring Boot, JavaFx, API RESTful, Maven, MySQL, Git, UML.

Projet de fin d'études (Licence)

USDB

03/2020 - 06/2020

En tant qu'étudiant en fin de cycle Licence, et membre d'une équipe de deux personnes, j'ai participé à la conception et à la réalisation d'une application web pour la gestion des projets de fin d'études (P.F.E) des étudiants en Master au sein du département informatique.

Réalisation:

- Conception UML du système avec l'outil StarUML.
- Rédaction du cahier des charges avec le langage LaTeX.
- Développement de l'application.

Outils et Technologies:

PHP, HTML 5 /CSS 3, Bootstrap, MySQL, UML.